555_TIMER1.CIR - ASTABLE MODE

*---------------------------------------------------------------------------------------------------
*Notes
*---------------------------------------------------------------------------------------------------
*Free Running Oscillator = Astable Mode
*Thresholds = umbrales

*---------------------------------------------------------------------------------------------------
*Like a switch
*Time on	=	Charge C from 1/3 to 2/3 Vcc	RA+RB to Vcc	0.693(RA+RB)C
*Time off	=	Discharge C from 2/3 to 1/3 Vcc	RB to GND		0.693 (RB)C
*Tosc 		= 	0.693  (RA + 2RB) * C

*---------------------------------------------------------------------------------------------------
*El metodo para saber cuando cargar y descargar es mediante opamp conectados
*como comparadores. Ademas estan las resistencias R1,R2 y R3 que son dos
*divisores de frecuencia que van al comparador y la otra entrada del compara
*dor va conectar a la salida del capacitor a si se cumple el funcionamiento
*como switch(on or off the transistor).Esto ayuda a que haga el set y
*el reset del FF.

*---------------------------------------------------------------------------------------------------
*Debemos recordar que el NE555 en astable tiene las siguientes formulas:
* T = t1 + t2 = 0.693  (RA + 2RB) * C
* f = 1 / T	  = 1.44 / [(RA + 2RB) * C]
* DutyCycle = Ton /(Toff+Ton) = (RA+RB) / (RA + 2RB) %

*---------------------------------------------------------------------------------------------------
*Circuit
*---------------------------------------------------------------------------------------------------
VCC	1	0	{p_vcc}
*
* EXTERNAL TIMING COMPONENTS
RA	1	2	{p_ra}
RB	2	3	{p_rb}
C1	3	0	{p_c1}
*
* DISCHARGE TRANSISTOR
*Q{name} {c} {b} {e} [{subs}] {model} [{area}]
Q1	2 	6 	0	QNOM

RBQ	15	6	{p_rbq}
*
* 1/3 AND 2/3 VCC DIVIDER
R1	1	4	{p_r1}
R2	4	5	{p_r2}
R3	5	0	{p_r3}
*
* COMPARATORS
XCMP1	3 4 11 COMP1 ; V(11) es el que dice cuando inicia
XCMP2	5 3 12 COMP1 ; V(12) determina cuando debe bajar
*
* RS FLIP-FLOP
XNOT1	11 13 1 	NOT
XNOT2	12 16 1 	NOT
XNAND1	13 14 15 1	NAND
XNAND2	15 16 14 1	NAND
*---------------------------------------------------------------------------------------------------
*PARAMETERS
*---------------------------------------------------------------------------------------------------
.param p_vcc 5
.param p_ra 1k
.param p_rb 10k

.param p_c1 100pF
.param p_rbq 15k

.param p_r1 5k
.param p_r2 5k
.param p_r3 5k
*---------------------------------------------------------------------------------------------------
* Measurements
*---------------------------------------------------------------------------------------------------
* EVENT MEASURE
.PARAM threshold  0.5 								; Mesaure in in the middle in that case
.PARAM Start_measure 2								; Rise and fall start value
.PARAM Final_measure 3								; Rise and fall end value
.PARAM Delta_sample  {final_measure-start_measure}	; difference because we use a measurement range

*---------------------------------------------------------------------------------------------------
*VCTRL MEASURE
.MEASURE TRAN v_ctrl_max MAX(V(15))					; Max voltage control

.MEASURE TRAN t_on										; Period on
+TRIG V(15)= V_CTRL_MAX*threshold RISE={start_measure}
+TARG V(15)= V_CTRL_MAX*threshold FALL={start_measure}
.MEASURE TRAN cal_t_on			PARAM	{0.694*(p_ra+p_rb)*p_c1}

.MEASURE TRAN delta_t1
+TRIG V(15)= V_CTRL_MAX*threshold RISE={start_measure}
+TARG V(15)= V_CTRL_MAX*threshold RISE={final_measure}

.MEASURE TRAN T 				PARAM 	{delta_t1/delta_sample}	; Period
.MEASURE TRAN cal_T			PARAM	{cal_t_on+cal_t_off}

.MEASURE TRAN t_off			PARAM 	{T-t_on}
.MEASURE TRAN cal_t_off		PARAM 	{0.694*+p_rb*p_c1}

.MEASURE TRAN F 				PARAM 	{1/T}				; Frequency
.MEASURE TRAN cal_F 			PARAM 	{1/cal_T}

.MEASURE TRAN duty_cycle 		PARAM 	{(t_on/T)*100}		; Duty Cycle (D)
.MEASURE TRAN cal_duty_cycle	PARAM 	{100*(p_ra+p_rb)/(p_ra+2*p_rb)}

*---------------------------------------------------------------------------------------------------
* SUBCIRCUITS AND MODELS
*---------------------------------------------------------------------------------------------------
.include And_Not_Comp1.lib
*---------------------------------------------------------------------------------------------------
* ANALYSIS
*---------------------------------------------------------------------------------------------------
.TRAN 	0.05US  5US UIC
*.ic[V(<n1>)=<voltage>] [I(<inductor>)=<current>]
.IC V(15)=0V V(14)=5V V(3)=0V		; .IC =Set Initial Conditions
*---------------------------------------------------------------------------------------------------
* VIEW RESULTS
*---------------------------------------------------------------------------------------------------
.PRINT	TRAN 	V(3) V(11) V(12) V(14) V(15)
* [ltz] removed: .PROBE
.END
